【裁判字號】    95,交抗,199
【裁判日期】    950317
【裁判案由】    違反道路交通管理處罰條例
【裁判全文】
臺灣高等法院交通事件裁定             95年度交抗字第199號
抗  告  人
即受處分人  甲○○
上列抗告人因違反道路交通管理處罰條例案件，不服臺灣桃園地
方法院中華民國95年2月7日所為裁定（94年度交聲字第480號）
，提起抗告，本院裁定如下：
    主  文
抗告駁回。
    理  由
一、本件抗告意旨略以：原審並無證據證明抗告人係於交岔路口
    轉彎時未讓直行車先行即逕為裁定，顯有違法等語。
二、本院查：
(一)按依道路交通安全規則第102 條第1 項第6 款規定：汽車駕
    駛人轉彎時，應讓直行車先行。又汽車駕駛人違反上開規定
    時，處二百元以上六百元以下罰鍰（即新臺幣六百元以上一
    千八百元以下），並記違規點數一點；再汽車駕駛人，駕駛
    汽車違反道路交通安全規則，因而肇事致人受傷者，記違規
    點數三點，現行道路交通管理處罰條例第48條第6 款前段、
    第61條第3 項前段、第63條第1 項第1 款分別定有明文。
(二)本件抗告人即受處分人（以下簡稱抗告人）於94年6 月20日
    21時10分許，駕駛車牌號碼2F－5640號自用小客車，沿桃園
    縣中壢市○○路由西往東方向行駛，至桃園縣中壢市○○路
    、三光路口，擬左轉進入該三光路口之際，原應注意汽車行
    駛至交岔路口，同為幹線道或支線道者，轉彎車應暫停讓直
    行車先行，而當時天氣晴、夜間有照明、視距良好，縣道柏
    油路面乾燥、無缺陷及障礙物，依抗告人之智識、能力，又
    無不能注意之情事，詎抗告人竟疏未注意而貿然左轉，適有
    黃曉玲騎乘車牌號碼為RG3－301號輕型機車搭載楊子敬，沿
    桃園縣中壢市○○路由東往西方向行駛，亦駛至欲直行通過
    該路口，見狀閃避不及因而發生碰撞，致黃曉玲左腳及頭部
    受有傷害，楊子敬亦受有臉部擦傷，抗告人即為警以「轉彎
    車未讓直行車先行、違反道路交通安全規則因而肇事致人受
    輕傷」舉發，抗告人於應到案日期前向交通部公路總局新竹
    區監理所中壢監理站提出申訴，再經交通部公路總局新竹區
    監理所中壢監理站以相同事由裁罰九百元，並記違規點數四
    點等事實，抗告人除否認有疏未讓直行車先行之違規行為外
    ，餘於原審聲明異議狀中均不否認，並有交通部公路總局新
    竹區監理所中壢監理站壢監裁字第裁53－DP0000000O號違反
    道路交通管理事件裁決書、原審所調閱之桃園縣政府警察局
    交通隊交通事故現場圖、道路交通事故調查報告表(一)(二)、甲
    ○○及黃曉玲筆錄、2F－5640號自用小客車及RG3－301號輕
    型機車車損暨相場照片在卷足憑；又抗告人因黃曉玲及楊子
    敬本件車禍事故受有傷害，而與黃曉玲、楊子敬調解成立，
    亦有桃園縣中壢市調解委員會調解筆錄乙紙在卷可按（原審
    卷第4 頁、第19至28頁、第34至51頁）。
(三)觀諸在車禍事故現場拍攝之黃曉玲騎乘上開車牌RG3－301號
    機車照片，其僅機車大燈破裂；再依卷附交通事故現場圖所
    示，現場雖並未留碎片及刮地痕，可知並無何高速衝撞後車
    輛嚴重破裂、碎片飛濺、駕駛人彈起、車輛滑行之情事。是
    黃曉玲於事故發生後之警詢中供稱當時速度約為30、40公里
    ，應堪採信（原審卷第24頁）。抗告人於向原處分機關申訴
    時之申訴狀指稱：車禍起因為黃曉玲車速過快高達70公里，
    且未注意車前狀況云云，尚難認與事實相符。而依抗告人於
    警詢及原審訊問時所供稱：事故當時在上開路口等紅燈，伊
    駕駛之自用小客車是排在第三部車，綠燈亮時，伊駕駛之自
    小客車往前慢慢行駛，到路口中心處，看到右前方黃曉玲騎
    著機車路騎過來等語（原審卷第23頁、第32頁），足徵抗告
    人駕駛之自用小客車在該路口欲左轉並未禮讓黃曉玲騎乘機
    車之直行車至明。再由卷附道路交通事故現場圖觀之，被告
    車輛碰撞後尚停置在黃曉玲行進之車道上，依該車停置狀態
    足證抗告人應係尚未到達該交岔口之中心處即搶先左轉，益
    證抗告人駕駛之自用小客車尚未取得路權，並已佔用到黃曉
    玲所騎乘機車直行方向的道路。抗告人辯稱：伊所駕駛之自
    用小客車已經進入交岔路口中心處開始轉彎云云，要與事實
    有間，難以採信。
(四)綜上，抗告人駕駛上開自用小客車行經桃園縣中壢市○○路
    與三光路交岔路口轉彎時，未讓直行車先行之肇事原因及違
    規事由，堪以認定。
三、從而原審認原處分機關依上揭道路交通管理處罰條例第48條
    第1 項第6 款、第61條第3 項、第63條第1 項（原裁決書漏
    載）及違反道路交通管理事件統一裁罰基準表之規定，裁處
    受處分人罰鍰新臺幣九百元，並計違規點數四點，並無不當
    ，而駁回抗告人之異議，經核並無違誤。抗告意旨猶執陳詞
    否認違規行為，空言指摘原裁定未有證據云云，俱無理由，
    應予駁回
四、據上論結，依道路交通案件處理辦法第26條、刑事訴訟法第
    412 條，裁定如主文。
中    華    民    國    95    年    3     月    17    日
                  交通法庭審判長法  官  陳貽男
                                法  官  高明哲
                                法  官  許仕楓
以上正本證明與原本無異。
不得再抗告。
                                書記官  劉貞達
中    華    民    國    95    年    3     月    20    日


司法院資訊處製作；財團法人民間司法改革基金會備份。
